臺灣臺北地方法院民事裁定　　　　　　 99年度勞訴字第348號
聲　請　人
即　原　告　徐步台
　　　　　　顏隆政
上列聲請人因與相對人即被告財團法人台灣金融研訓院間請求給
付獎金事件，聲請返還溢繳裁判費，本院裁定如下：
    主  文
聲請駁回。
    理  由
一、按訴訟費用如有溢收情事，法院應依聲請並得依職權以裁定
    返還之，民事訴訟法第77條之26定有明文。次按原告撤回其
    訴者，訴訟費用由原告負擔。其於第一審言詞辯論終結前撤
    回者，得於撤回後三個月內聲請退還該審級所繳裁判費三分
    之二，民事訴訟法第83條第1項固有明文，然本條項之立法
    意旨係為鼓勵當事人撤回無益或不必要之訴訟，以減省法院
    之勞費，必該訴訟全部因原告撤回起訴或上訴人撤回上訴，
    致訴訟全部繫屬消滅而告終結時，始得聲請法院退還部分裁
    判費，是倘原告僅撤回其訴之一部，則訴訟仍繫屬於法院，
    並無減少法院裁判之勞費，即無該項規定之適用（最高法院
    95 年度第7次民事庭會議決議參照）。再者，本條項之修正
    理由亦載明此項退還裁判費之規定，僅於當事人明示撤回其
    訴時，始有其適用，於當事人單純減縮應受判決事項聲明之
    情形，並不得聲請退還裁判費。
二、本件聲請意旨略以：伊等已繳納裁判費合計為新臺幣（下同
    ）20,800元，由伊等各繳半數，嗣於訴訟中，伊等減縮請求
    金額為：徐步台658,087元、顏隆政757,590元，較原先所預
    估之請求金額略低，故有溢繳之情，本院應按伊等減縮請求
    之金額計算裁判費，並將伊等所溢繳之裁判費退還云云。
三、經查：聲請人即原告於本案訴訟中，原起訴請求相對人即被
    告給付其等民國92年之中秋獎金、績效獎金及損害賠償慰撫
    金各1,000,000元，嗣具狀撤回請求相對人即被告給付中秋
    獎金部分，而縮減應受判決事項之聲明，改請求相對人即被
    告給付徐步台績效獎金、利息及損害賠償慰撫金839,393元
   、給付顏隆政績效獎金、利息及損害賠償慰撫金837,139元。
    復具狀請求相對人即被告給付徐步台績效獎金、利息及損害
    賠償慰撫金658,087元，給付顏隆政績效獎金、利息及損害
    賠償慰撫金757,590元。則其依起訴時主張之金額繳付裁判
    費，自無溢繳裁判費之情事。又其等於訴訟繫屬中減縮應受
    判決事項之聲明，僅係撤回訴之一部，本案仍繫屬中，並經
    本院於100年7月26日判決在案，揆諸前揭說明，本件並無民
    事訴訟法第83條第1項規定之適用。是聲請人聲請退還溢繳
    裁判費，為無理由，應予駁回。
四、爰裁定如主文。
中    華    民    國    100    年    10    月    13   日
                  勞工法庭      法  官   魏式瑜
以上正本係照原本作成
如對本裁定抗告須於裁定送達後10日內向本院提出抗告狀，並繳
納抗告費新臺幣1,000元
中    華    民    國    100    年    10    月    13   日
                                書記官   曾鈺馨